【裁判字號】    92,上訴,709
【裁判日期】    920521
【裁判案由】    違反毒品危害防制條例
【裁判全文】
臺灣高等法院高雄分院刑事判決                    九十二年度上訴字第七九號
    上  訴  人  台灣高雄地方法院檢察署檢察官
    被      告  甲○○
右上訴人因違反毒品危害防制條例案件，不服臺灣高雄地方法院九十一年度訴字第二
三五七號中華民國九十二年二月二十七日第一審判決（起訴案號：臺灣高雄地方法院
檢察署九十一年度毒偵字第二六二六號），提起上訴（移
二年度毒偵字第一五三三號），本院判決如左：
      主  文
原判決撤銷。
甲○○連續施用第一級毒品，累犯，處有期徒刑捌月，扣案之第一級毒品海洛因肆拾
壹包（驗後合計淨重陸點壹貳公克）、殘留第一級毒品海洛因之針筒貳支、第一級毒
品海洛因壹包（驗後淨重零點壹參公克）沒收銷燬之，未使用之針筒捌支沒收；又連
續施用第二級毒品，累犯，處有期徒刑肆月，扣案之第二級毒品安非他命壹包（毛重
零點伍壹公克）沒收銷燬之。應執行有期徒刑拾月，扣案之第一級毒品海洛因肆拾壹
包（驗後合計淨重陸點壹貳公克）、殘留第一級毒品海洛因之針筒貳支、第一級毒品
海洛因壹包（驗後淨重零點壹參公克）、第二級毒品安非他命壹包（毛重零點伍壹公
克）均沒收銷燬之，未使用之針筒捌支沒收。
      事  實
一、甲○○前曾於民國八十二年間因肅清煙毒條例案件，經台灣高雄地方法院於八十
    二年七月二十七日，以八十二年度訴字第二八九三號判處有期徒刑三年四月後，
    再經本院於八十二年十一月九日，以八十二年度上訴字第三一八九號駁回上訴確
    定，並於八十六年六月一日縮刑期滿執行完畢。又因施用第一、二級毒品案件，
    經台灣高雄地方法院以八十八年度毒聲字第六七八七號裁定送觀察、勒戒後，認
    有繼續施用毒品之傾向，再經台灣高雄地方法院於八十八年十月四日，以八十八
    年度毒聲字第六七二三七號裁定施以強制戒治，並於八十九年三月二十日，以八
    十九年毒聲字第二一七四號裁定停止戒治，所餘戒治期間付保護管束期滿，而由
    臺灣高雄地方檢察署檢察官於八十九年十月十七日，以八十九年度戒毒偵字第一
    ０九八號不起訴處分確定在案。詎甲○○仍不知悔改，明知海洛因、安非他命係
    毒品危害防制條例所明定之第一、二級毒品，不得持有及施用，竟仍基於施用第
    一、二級毒品海洛因、安非他命之概括犯意，於前案不起訴處分確定後之九十一
    年五月二十九日晚間七、八時許起，至九十二年二月六日止，連續在高雄市河濱
    國小廁所內，以將第一級毒品海洛因摻水後，置於針筒內注射之方式施用毒品海
    洛因多次，另以將第二級毒品安非他命置於鋁箔紙上燒烤後，吸用所產生之霧化
    氣體方式施用第二級毒品安非他命多次，嗣於同年月三十日十八時二十五分許，
    為警在高雄市○○○路二七八號前查獲，並扣得第一級毒品海洛因四十一包（驗
    後合計淨重六‧一二公克）、殘留第一級毒品之針筒二支及甲○○所有，供施打
    毒品海洛因預備，未使用之針筒八支等物。復於九十二年二月七日下午十九時三
    十分，在高雄市鼓山區○○○路及銀川路口為警查獲，扣押第一級毒品海洛因一
    包（驗後淨重零點一三公克）及第二級毒品安非他命一包（毛重零點五一公克）
    。
二、案經高雄市政府警察局鼓山分局移送臺灣高雄地方法院檢察署檢察官偵查起訴，
    並經高雄市政府警察局左營分局移送臺灣高雄地方法院檢察署檢察官轉送本院併
    辦審理。
      理  由
一、右揭事實，業據被告甲○○坦認不諱，且被告被查獲時所採集之尿液，經檢驗結
    果亦呈甲基安非他命及嗎啡陽性陽反應，有高雄市立凱旋醫院煙毒尿液檢驗成績
    書二紙附卷可稽；復有經法務部調查局鑑定確係海洛因四十一包（驗後合計淨重
    六‧一二公克）、高雄醫學大學附設中和紀念醫院檢驗殘留有第一級毒品海洛因
    之針筒二支扣案，及鑑定通知書、檢驗報告各一紙在卷足憑；經法務部調查局鑑
    定確係海洛因一包（驗後淨重零點一三公克）、以及第二級毒品安非他命一包（
    毛重零點五一公克）扣押、鑑定通知書、照片二張可證，應認被告自白施用第一
    、二級毒品海洛因、安非他命之犯行與事實相符。又被告前因施用第一、二級毒
    品案件，經原審法院以八十八年度毒聲字第六七八七號裁定送觀察、勒戒後，認
    有繼續施用毒品之傾向，再經原審法院於八十八年十月四日，以八十八年度毒聲
    字第六七二三七號裁定施以強制戒治，並於八十九年三月二十日，以八十九年毒
    聲字第二一七四號裁定停止戒治，所餘戒治期間付保護管束期滿後，由臺灣高雄
    地方檢察署檢察官於八十九年十月十七日，以八十九年度戒毒偵字第一０九八號
    不起訴處分確定等節，有臺灣高雄地方法院檢察署刑案資料查註紀錄表、臺灣高
    等法院被告全國前案紀錄表及裁定、不起訴處分書各紙在卷足憑，被告於前揭不
    起訴處分確定後五年內再犯施用第一、二級毒品之犯行，事證明確，依法應予論
    科。
二、核被告所為，係犯毒品危害防制條例第十條第一項之施用第一級毒品、及同條第
    二項之施用第二級毒品罪。被告分別持有第一級毒品海洛因、第二級毒品安非他
    命，嗣進而施用之，其持有之低度行為應為施用之高度行為所吸收，均不另論罪
    。被告前後多次施用第一級毒品，前後多次施用第二級毒品，均時間緊接，所犯
    罪名同一，顯係各基於概括之犯意反覆為之，應依連續犯之規定各論以一罪。被
    告所犯連續施用第一級毒品、連續施用第二級毒品罪二罪之間，犯意各別，行為
    互殊，應予分論併罰。被告自九十一年五月三十一日起，至九十二年二月六日止
    ，多次施用第一級毒品、第二級毒品之行為，雖未據檢察官起訴，但此部份與起
    訴部分分別有連續犯關係，為起訴效力所及，本院自得併予審理。又被告前曾於
    八十二年間因肅清煙毒條例案件，經法院判處有期徒刑三年四月確定，並於八十
    六年六月一日縮刑期滿執行完畢之事實，有臺灣高等法院被告全國前案紀錄表在
    卷可按，其於刑之執行完畢後五年之內再犯有期徒刑以上之本案二罪，均為累犯
    ，應依刑法第四十七條之規定各加重其刑。
三、原審據以論罪科刑，固非無見。惟被告自九十一年五月三十一日起，至九十二年
    二月六日止，多次施用第一級毒品、第二級毒品之行為，原判決未及審酌，自有
    未洽。檢察官上訴意旨，執此指摘原判決不當，為有理由，自應由本院將原判決
    （包括定應執行刑部分）撤銷改判。爰審酌被告曾有施用毒品之前科，經執行完
    畢，竟不知悔改，再犯施用毒品罪，經檢察官以初次強制戒治期滿為由不起訴處
    分確定後，猶繼續施用毒品，顯不知悔改警惕，且無戒除之決心，本不宜寬貸，
    惟念其乃自戕行為及犯後坦承犯行，態度尚佳等一切情狀，分別量處如主文第二
    項所示之刑，並定其應執行之刑。扣案之第一級毒品海洛因四十一包（驗後合計
    淨重六‧一二公克），及因與所含毒品殘餘無法分離，亦視同毒品之殘留有第一
    級毒品海洛因之針筒二支，第一級毒品海洛因壹包（驗後淨重零點壹參公克）、
    第二級毒品安非他命壹包（毛重零點伍壹公克），均依毒品危害防制條例第十八
    條第一項前段之規定，沒收銷燬之。另扣案未使用之注射針筒八支，為被告所有
    ，供犯施用第一級毒品預備之物，併依刑法第三十八條第一項第二款之規定宣告
    沒收。至被告被查獲前施用第一、二級毒品海洛因、安非他命所用之注射針筒及
    鋁箔紙並未扣案，且經被告陳明業已丟棄等語在卷，顯已滅失而不復存在，至扣
    押之飯店鑰匙一支，非被告所有，亦未供本件犯罪所用，業據被告陳明在卷，爰
    不併予宣告沒收，附此敘明。
據上論結，應依刑事訴訟法第三百六十九條第一項前段、第三百六十四條、第二百九
十九條第一項前段、毒品危害防制條例第十條第一項、第二項、第十八條第一項，刑
法第十一條前段、第五十六條、第四十七條、第三十八條第一項第二款、第五十一條
第五款、第九款，判決如主文。
本案經檢察官王登榮到庭執行職務。
中      華      民      國    九十二    年      五      月     二十一   日
                              臺灣高等法院高雄分院刑事第九庭
                                  審判長法官  張明松
                                        法官  張盛喜
                                        法官  任森銓
右正本證明與原本無異。
施用第二級毒品部分不得上訴。
施用第一級毒品部分如不服本判決應於收受本判決後十日內向本院提出上訴書狀，其
未述上訴理由者，並得於提起上訴後十日內向本院補提理由書狀（均須按他造當事
人之人數附繕本)「切勿逕送上級法院」。
                                      書記官  施耀程
中      華      民      國    九十二    年      五      月     二十三   日
附錄：本案判決論罪科刑之法條：
毒品危害防制條例第十條第一、二項
施用第一級毒品者，處六月以上五年以下有期徒刑。
施用第二級毒品者，處三年以下有期徒刑。
                                                                   Ａ


司法院資訊處製作；財團法人民間司法改革基金會備份。
